【裁判字號】    92,易,232
【裁判日期】    920612
【裁判案由】    竊盜
【裁判全文】
臺灣士林地方法院刑事判決                          九十二年度易字第二三二號
    聲  請  人  臺灣士林地方法院檢察署檢察官
    被      告  甲○○
右列被告因竊盜案件，經檢察官聲請簡易判決處刑（九十一年度偵字第一一六四二號
），本院士林簡易庭認不宜以簡易判決處刑，移由本院刑事庭改依通常程序審理判決
如左：
    主  文
甲○○連續攜帶兇器竊盜，未遂，累犯，處有期徒刑陸月，如易科罰金以佰元折算
壹日。扣案瑞士刀組壹把沒收。
    事  實
一、甲○○前曾有侵占、違反商標法及多次竊盜前科紀錄，最近一次於民國八十六年
    間因竊盜案件，經臺灣臺北地方法院以八十七年度北簡字第一號判處有期徒刑五
    月確定，於八十九年五月十日執行完畢。詎仍不知悔改，基於意圖為自己不法所
    有之概括犯意，連續於九十一年十月七日下午七時三十分許，攜帶所有客觀上足
    以致人死傷之兇器瑞士刀組一把，在臺北市○○區○○路天母棒球場前，以該瑞
    士刀欲撬開乙○○所有停放該處之車牌號碼ＭＥ九—八二八號重機車前置物箱，
    著手竊取財物之際，適有路人途經該處而作罷；旋即徒步至鄰近之芝玉路內，再
    次以相同手法，著手竊取丙○○所有停放該處之車牌號碼ＴＬＮ—六九九號輕機
    車座墊下置物箱內財物時，為埋伏警員當場查獲而未遂，並扣得前開瑞士刀組一
    把。
二、案經臺北市政府警察局士林分局報請臺灣士林地方法院檢察署檢察官偵查聲請簡
    易判決處刑。
    理  由
一、訊據被告甲○○固承認竊盜未遂之事實，惟辯稱：伊並未攜帶兇器，扣案瑞士刀
    係放在腰包內，並無持以撬開被害人機車之置物箱，僅有觸摸置物箱而已，亦未
    打開置物箱；瑞士刀在一般五金行均可購得，不能稱為兇器云云。然查：
  (一)被告於警訊時即供承：「我今因到臺北市○○區○○路天母棒球場前，原本要竊
    取機車內的財物，因撬兩台機車尚未撬開時，就被警方當場查獲。‧‧‧」（見
    臺灣士林地方法院檢察署九十一年度偵字第一一六四二號偵查卷第十七頁反面）
    等語，而上開車牌號碼ＭＥ九—八二八號重機車、ＴＬＮ—六九九號輕機車在被
    告為警查獲後，經被害人乙○○、丙○○檢視均發現置物箱鑰匙孔有鬆動或被撬
    開之痕跡，亦據證人即被害人乙○○、丙○○於警訊及本院審理時證述明確，並
    有照片數幀附卷可參，且查獲本案之臺北市政府警察局士林分局天母派出所警員
    張溫宗於偵查中結證稱：「‧‧‧在七點三十分見李嫌東張西望，形跡可疑，他
    在士東路機車停放處，在機車旁，他彎腰去看置物箱，並開機車的前置物箱，他
    東張西望很久，可能因士東路那人多，有人經過，他就改去巷子內（芝玉路），
    另外再開一台輕機車的，我們自後面尾隨，他開第二台機車後面置物箱，可能因
    有人經過，所以他停止開，左右張望要離開，我們上前盤查，發現他霹靂包上查
    到一把瑞士刀，問他是否要動手偷，他承認要偷但未偷到。（問：被告有拿出瑞
    士刀使用？）‧‧‧查獲時，瑞士刀在他腰際，而機車鑰匙孔有刮痕。」（見同
    上偵查卷第四十頁至第四十一頁）等語，此外，並有扣案瑞士刀組一把可資佐憑
    ，足證被告確有以扣案瑞士刀欲撬開前揭機車置物箱。
  (二)而被告於偵查中先係陳稱：「我只是用手去抬一下機車座椅。‧‧‧我只有抬一
    下卷附照片中所示ＭＥ九—八二八、ＴＬＮ—六九九號機車的座椅，準備行竊，
    我是打算看裡面有什麼偷什麼。」（見臺灣士林地方法院檢察署九十一年度核退
    字第一一二七號卷第七頁）云云，於本院調查時改稱：伊僅係用手摸一摸機車置
    物箱而已，並沒有用瑞士刀去打開（見本院九十二年五月八日訊問筆錄）云云，
    前後所述不一，實難輕信。況被告自承欲偷取機車內財物，若無工具或鑰匙，豈
    能輕易徒手打開置物箱，以遂其目的？所辯僅係摸一摸云云，顯與常情有違，不
    足採信。
  (三)按刑法第三百二十一條第一項第三款之攜帶兇器竊盜罪，係以行為人攜帶兇器竊
    盜為其加重條件，此所謂兇器，其種類並無限制，凡客觀上足對人之生命、身體
    、安全構成威脅，具有危險性之兇器均屬之，且祇須行竊時攜帶此種具有危險性
    之兇器為已足，並不以攜帶之初有行兇之意圖為必要（最高法院六十二年台上字
    第二四八九號、七十九年台上字第五二五三號判例意旨參照）。查扣案瑞士刀組
    係金屬製品，內含刀件、銼刀、剪刀、螺絲起子等工具，質硬而形尖，客觀上足
    以危害他人生命、身體之安全，自屬兇器無訛。被告辯以該物於普通五金行均可
    購得，非屬兇器，且並未用以行竊，並不構成本罪云云，尚非可採。
  (四)綜上所陳，被告所辯無非諉卸之詞，洵無可採，本件事證明確，其犯行堪以認定
    ，應依法論科。
二、查被告雖已著手竊盜行為之實施，惟未生竊得財物之結果，其犯罪尚屬未遂，核
    其所為，係犯刑法第三百二十一條第二項、第一項第三款之攜帶兇器竊盜未遂罪
    。被告先後二次犯行，時間緊接，方法相同，觸犯構成要件相同之罪，顯係基於
    概括犯意為之，為連續犯，爰依刑法第五十六條之規定以一罪論，並加重其刑。
    又被告前有事實欄所列前案經判處有期徒刑及執行完畢情形，此有臺灣高等法院
    被告全國刑案紀錄表一份在卷可按，其前受有期徒刑執行完畢，於五年以內再犯
    本件最重本刑為有期徒刑以上之罪，為累犯，應依刑法第四十七條之規定遞加重
    其刑。被告竊盜犯罪尚屬未遂，爰依刑法第二十六條前段之規定，按既遂犯之刑
    度減輕其刑，並先加後減。爰審酌被告素行不良，前有多次竊盜前科紀錄，並經
    法院判處徒刑執行完畢後，竟仍不知悔悟，再度涉犯本案，其犯罪之動機、目的
    、手段，攜帶兇器竊盜所生危害甚鉅及犯罪後猶飾詞圖卸尚無悔意等一切情狀，
    量處如主文所示之刑，並諭知易科罰金之折算標準，以示懲儆。至扣案瑞士刀組
    一把，係被告所有供犯罪所用之物，爰依刑法第三十八條第一項第二款併予宣告
    沒收。
據上論斷，應依刑事訴訟法第四百五十二條、第二百九十九條第一項前段，刑法第五
十六條、第三百二十一條第二項、第一項第三款、第二十六條前段、第四十七條、第
三十八條第一項第二款，罰金罰鍰提高標準條例第二條，判決如主文。
本案經檢察官簡靜玉到庭執行職務
中      華      民      國    九十二    年      六      月     十二     日
                                    臺灣士林地方法院刑事第二庭
                                        法  官  李  昆  霖
右正本證明與原本無異。
如不服本判決，應於判決送達後十日內，向本院提出上訴狀。
                                        書記官  李  佩  真
中      華      民      國    九十二    年      六      月     十三     日
附錄本判決論罪科刑依據之法條：
中華民國刑法第三百二十一條第一項第三款、第二項：
  犯竊盜罪而有左列情形之一者，處六月以上、五年以下有期徒刑：
  三、攜帶兇器而犯之者。
  前項之未遂犯罰之。


司法院資訊處製作；財團法人民間司法改革基金會備份。
